臺灣高等法院民事裁定
109年度國再字第5號
再審原告    郭俊良  
再審被告    內政部  
            內政部都市計畫委員會 

共同法定
代  理人    徐國勇  
上列當事人間國家賠償再審之訴事件，再審原告對於中華民國10
8年11月29日本院108年度國再字第7號確定判決，提起再審之訴
，本院裁定如下：
    主  文
再審之訴駁回。
再審訴訟費用由再審原告負擔。
    理  由
一、按再審之訴，應於30日之不變期間內提起。前項期間，自判
    決確定時起算，判決於送達前確定者，自送達時起算；其再
    審之理由發生或知悉在後者，均自知悉時起算。但自判決確
    定後已逾5年者，不得提起，民事訴訟法第500條第1項、第2
    項定有明文。又提起再審之訴，應依民事訴訟法第501條第1
    項第4款表明再審理由及關於再審理由並遵守不變期間之證
    據。如未於書狀表明其遵守不變期間之證據時，審判長無庸
    命其補正（最高法院63年度第3次民庭庭推總會決議參照）
    。而前揭項不變期間，並無時效中斷可言（最高法院98年度
    台聲字第667號、83年度台聲字第272號裁定意旨參照）。 
二、經查：
　㈠本件再審原告主張其於民國108年12月10日收受本院108年11
    月29日108年度國再字第7號判決（下稱原確定7號判決），
    未提起上訴，而原確定7號判決有民事訴訟法第496條第1項
    第1款之再審事由，故提起本件再審之訴等語。經查，原確
    定7號判決已於108年12月10日送達再審原告，並於109年1月
    2日確定等情，有本院民事書記官辦案進行簿附卷可稽（見
    本院卷第30頁)，揆之首揭說明，再審原告就原確定7號判決
    提起本件再審之訴之不變期間，應自109年1月2日翌日起算
    ，加計在途期間2日，至同年2月3日即已屆滿，再審原告遲
    至109年4月24日始對原確定判決提起本件再審之訴（見本院
    卷第3頁），顯已逾30日之不變期間。
  ㈡至再審原告以其對原確定7號判決已另於109年1月16日提起再
    審，雖經本院109年4月9日109年度國再字第2號裁定（下稱
    系爭2號裁定）駁回其再審之訴，然其已於系爭2號裁定確定
    前提起本件再審之訴，有消滅時效中斷之適用云云。然揆諸
    首揭規定，不變期間係無時效性質之法定期間，自不發生中
    斷時效問題；且不變期間，不得伸長或縮短，民事訴訟法第
    163 條第1 項亦有明文。本件再審原告係針對原確定7號判
    決提起再審之訴，而非對本院系爭2號裁定聲請再審，此觀
    其再審起訴狀所載甚明，且民事訴訟法所規定之不變期間，
    並無民法消滅時效中斷或不完成規定之適用，亦不得伸長或
    縮短之。故再審原告以其對原確定7號判決已因其另行提起
    再審，且於系爭2號裁定未確定前提起本件再審，因而中斷
    時效云云，顯然誤解法律規定，並非可採。從而，揆諸首揭
    規定，本件再審之訴，已逾30日之不變期間，為不合法，應
    予駁回。 
三、據上論結，本件再審之訴為不合法，爰裁定如主文。
中　　華　　民　　國　　109 　年　　 5　　月　1  　　日
                  民事第十七庭  
                      審判長法  官  黃雯惠
                            法  官  石有為
                            法  官  林佑珊
正本係照原本作成。
如不服本裁定，應於收受送達後10日內向本院提出抗告狀，並應
繳納抗告費新臺幣１千元。
中　　華　　民　　國　　109 　年　　5 　　月　　1 　　日

  　　　　　　　　　　　　　書記官  張永中